【裁判字號】    88,易,4032
【裁判日期】    890317
【裁判案由】    傷害
【裁判全文】
臺灣高雄地方法院刑事判決                        八十八年度易字第四三二號
    公  訴  人  臺灣高雄地方法院檢察署檢察官
    被      告  甲○○
右列被告因傷害案件，經檢察官聲請以簡易判決處刑（八十八年度偵字第一八八四號
），本院認不宜以簡易判決處刑，改依通常程序判決如左︰
    主  文
甲○○傷害人之身體，處有期徒刑肆月，如易科罰金，以佰元折算壹日。
    事  實
一、甲○○因與乙○○（同案被告，俟到案後審結）之妻劉美岑（起訴書誤載為劉美
    宏）因案訴訟中，而對乙○○出庭作證心生不滿，於民國八十七年十二月二十三
    日上午七時四十分許，前往高雄市○○區○○街與漢民路二四三巷口，乙○○住
    處附近，中途攔下乙○○駕駛之自小客車，欲與乙○○理論，一言不合，一時衝
    動，竟基於傷害之犯意，與乙○○互毆，致乙○○受有右手虎口處擦傷（○．四
    公分）、左手拇指處擦傷○．三×○．三公分、左上臂處擦傷○．三號公分、頭
    部左顱顳處腫脹四×四公分之傷害。
二、案經乙○○訴由高雄市政府警察局小港分局移送臺灣高雄地方法院檢察署檢察官
    偵查起訴。
    理  由
一、訊據被告甲○○矢口否認有何傷害犯行，辯稱：伊向告訴人乙○○質問，渠等無
    怨無仇，為何作偽證害伊，乙○○就下車持手電筒敲伊頭部，直到伊流血不止，
    伊沒有打乙○○云云。惟查右揭事實，業據告訴人乙○○於警訊、偵訊及本院審
    理中指訴綦詳，被告甲○○於第三次警訊時亦坦承與乙○○發生肢體衝突等語（
    警訊第六頁反面），告訴人受有前開傷害，則有高雄市小港醫院診斷證明書影本
    一紙在卷可稽。被告甲○○於前二次警訊中，對於案發之地點及毆打伊之人數刻
    意為不實之陳述，有警訊筆錄可按，復因涉嫌對案外人劉美岑即乙○○之妻為妨
    害自由等犯行涉訟中（被告甲○○因妨害自由及公然侮辱等罪，分別經本院判處
    拘役五十五日及三十日，並定應執行刑拘役八十日，經臺灣高等法院高雄分院駁
    回上訴而確定，有本院被告全國前案紀錄表在卷可稽），乙○○出庭作證，並為
    不利於被告甲○○之陳述，有判決書一份在卷可按，被告甲○○因而懷恨在心，
    而前往乙○○住處附近，找其理論，是被告甲○○於警訊中供稱：雙方一言不合
    發生肢體衝突等語，堪予採信。其上開所辯，顯係事後避重就輕之詞，無從採信
    ，其犯行洵堪認定。
二、核被告甲○○所為，係犯刑法第二百七十七條第一項之傷害罪。審酌被告甲○○
    於八十七年間因妨害自由及公然侮辱等罪，分別經本院判處拘役五十五日及三十
    日，並定應執行刑拘役八十日，經臺灣高等法院高雄分院駁回上訴而確定，已如
    前述，因乙○○於該案件中曾出庭作證，而毆打乙○○，惡性非輕，告訴人受傷
    情形尚非嚴重等一切情狀，爰酌情量處如主文所示之刑，並諭知易科罰金之折算
    標準。
三、被告乙○○涉嫌傷害部分，俟到案後再行審結。
據上論斷，應依刑事訴訟法第二百九十九條第一項前段，刑法第二百七十七條第一項
、第四十一條，罰金罰鍰提高標準條例第一條前段、第二條，判決如主文。
本案經檢察官蔡國卿到庭執行職務。
中      華      民      國      八十九      年      三    月    十七    日
                                    臺灣高雄地方法院刑事第三庭
                                        法  官     涂裕洪
右正本證明與原本無異。
如不服本判決，應於送達後十日內，向本院提出上訴狀。
                                        書記官     許麗珠
中      華      民      國      八十九      年      三    月     二十   日
附錄本判決論罪之法條全文刑法第二百七十七條條第一項傷害人之身體或健康者，處
  三年以下有期徒刑、拘役或一千元以罰金。


司法院資訊處製作；財團法人民間司法改革基金會備份。
